【裁判字號】    99,訴,849
【裁判日期】    991221
【裁判案由】    毒品危害防制條例
【裁判全文】
臺灣基隆地方法院刑事判決               99年度訴字第849號
公  訴  人  臺灣基隆地方法院檢察署檢察官
被      告  周東興  49歲民.
上列被告因違反毒品危害防制條例案件，經檢察官提起公訴（99
年度偵字第4713號），被告於準備程序進行中，就被訴事實為有
罪之陳述，經本院合議庭裁定由受命法官獨任進行簡式審判程序
，判決如下：
    主  文
周東興施用第一級毒品，處有期徒刑柒月，扣案之第一級毒品海
洛因拾柒包（驗餘淨重合計參點陸肆公克）併同無法析離之包裝
袋拾柒只沒收銷燬之；又施用第二級毒品，處有期徒刑參月，扣
案之第二級毒品甲基安非他命參包（毛重合計壹點柒公克）併同
無法析離之包裝袋參只沒收銷燬之。應執行有期徒刑捌月，扣案
之第一級毒品海洛因拾柒包（驗餘淨重合計參點陸肆公克）併同
無法析離之包裝袋拾柒只、第二級毒品甲基安非他命參包（毛重
壹點柒公克）併同無法析離之包裝袋參只，均沒收銷燬之。
    事  實
一、周東興有下列前案紀錄，及施用毒品執行觀察、勒戒之紀錄
    ：
  (一)前因施用第二級毒品安非他命案件，經觀察、勒戒後，認無
    繼續施用毒品之傾向，於民國87年8 月5 日釋放出所，並由
    臺灣臺北地方法院於87年9 月7 日以87年度易字笫1465號免
    刑判決確定。
  (二)又因施用第一級毒品海洛因案件，經本院以94年度毒聲字第
    518 號裁定送觀察、勒戒，執行後因認無繼續施用毒品傾向
    ，於95年3 月20日執行完畢釋放，並由臺灣基隆地方法院檢
    察署檢察官於95年3 月15日以94年度毒偵字笫3128號為不起
    訴處分確定。
  (三)復因施用第二級毒品案件，經本院於99年9 月6 日，以99年
    度基簡字第1281號判處應執行有期徒刑3 月在案，並於99年
    10月11日判決確定（不構成累犯）。
二、詎其仍不思悔改，復分別基於施用第一、二級毒品之犯意，
    先於99年9 月29日晚上6 時許，在臺北縣瑞芳鎮○○路131
    號住處廁所內，以將第一級毒品海洛因摻入香菸，再點燃吸
    食之方式，非法施用第一級毒品海洛因1 次，隨即亦在同址
    廁所內，以將第二級毒品甲基安非他命放在鋁箔紙上，再以
    打火機點燃燒烤底部產生煙霧吸食之方式，非法施用第二級
    毒品甲基安非他命1 次。嗣於同日晚上6 時30分許，經警持
    本院核發之搜索票至上址搜索，當場扣得第一級毒品海洛因
    17小包（淨重3.70公克，取樣0.06公克，驗餘淨重合計3.64
    公克）併同無法析離之包裝袋17只、第二級毒品甲基安非他
    命3 小包（毛重合計1.7 公克）併同無法析離之包裝袋參只
    ，並配合至警局採尿送驗，有毒品嗎啡、甲基安非他命之陽
    性反應，而查悉上情。
三、案經基隆市警察局第二分局報告臺灣基隆地方法院檢察署檢
    察官偵查起訴。
    理  由
一、本件被告所犯者非為死刑、無期徒刑、最輕本刑為3 年以上
    有期徒刑之罪或高等法院管轄第一審案件，其於準備程序進
    行中，先就被訴事實為有罪之陳述，經告知其簡式審判程序
    之旨，並聽取公訴人及被告之意見後，本院依刑事訴訟法第
    273 條之1 第1 項之規定，裁定由受命法官獨任進行簡式審
    判程序，且依同法第273 條之2 規定，簡式審判程序之證據
    調查，不受第159 條第1 項、第161 條之2 、第161 條之3
    、第163 條之1 及第164 條至第170 條規定之限制，合先敘
    明。
二、上開事實，業據被告於本院準備程序及審理時坦承在卷，而
    被告為警查獲後採集尿液，呈甲基安非他命、安非他命、嗎
    啡、可待因之陽性反應，此有台灣尖端先進生技醫藥股份有
    限公司濫用藥物檢驗報告，復有如事實欄所示之物品扣案足
    資佐證，而扣案之第一級毒品海洛因17包，經送法務部調查
    局濫用藥物實驗室鑑驗結果，確含第一級毒品海洛因成分，
    （淨重0.256 公克，取樣0.002 公克，餘重0.254 公克）有
    法務部調查局濫用藥物實驗室鑑定書1 份在卷可佐。又扣案
    之白色晶體3 包（毛重為1.7 公克），屬毒品危害防制條例
    第2 條第2 項第2 款所規定之第二級毒品安非他命之事實，
    此有基隆市警察局第二分局查獲毒品危害防制條例毒品初步
    鑑驗報告單各1 份附卷可稽，足認上開扣案物品，屬違禁物
    。又按施用安非他命後，其尿液不致檢出甲基安非他命陽性
    反應。而施用甲基安非他命後，其尿液可檢出甲基安非他命
    和其代謝物安非他命成分，而目前國內緝獲之白色結晶或粉
    未安非他命毒品，其成分多為甲基安非他命等語，此有行政
    院衛生署管制藥品管理局中華民國93年11月2 日管檢字第09
    30010499號函在卷可按，依照上開尿液檢驗報告所示，足證
    被告確係施用第二級毒品甲基安非他命，應予敘明。而其前
    因施用毒品案件，經本院以94年度毒聲字第518 號裁定送觀
    察、勒戒，執行後因認無繼續施用毒品傾向，於95年3 月20
    日執行完畢釋放等情，有臺灣高等法院被告前案紀錄表1 份
    附卷足佐。綜上所陳，被告前因觀察、勒戒於95年3 月20日
    執行完畢，5 年內再犯本案施用第一、二級毒品海洛因、甲
    基安非他命，罪證明確，犯行洵堪認定，自應依法論科。
三、論罪科刑部分：
  (一)查海洛因、甲基安非他命分係毒品危害防制條例第2 條第2
    項第1 款、第2 款所定之第一級、第二級毒品，核被告所為
    係犯毒品危害防制條例第10條第1 項、第2 項之施用第一級
    、第二級毒品罪。被告持有第一級毒品海洛因及第二級毒品
    甲基安非他命之低度行為，應為施用第一級、第二級毒品之
    高度行為所吸收，不另論罪。被告所犯上開2 罪，犯意各別
    ，行為不同，應予分論併罰。
  (二)爰審酌被告犯罪之動機、曾有施用毒品之前科仍不知戒除，
    惟犯罪後坦承犯行，且所犯之施用毒品犯行乃戕害自己身心
    健康，並未危及他人等一切情狀，分別量處如主文所示之刑
    ，併定其應執行之刑。
四、沒收部分：
    扣案之第一級毒品海洛因17包（驗餘淨重合計3.64公克）、
    第二級毒品甲基安非他命3 包（毛重合計1.7 公克），均併
    同其上無法析離之包裝袋，上開包裝毒品之包裝袋應整體視
    為查獲之毒品，故上開毒品及包裝袋、殘渣袋，均依毒品危
    害防制條例第18條第1 項前段之規定，宣告沒收銷燬之（蓋
    無論以何種方式包裝袋與其內裝之毒品，包裝袋內均會有極
    微量毒品殘留，故上述包裝袋應整體視為查獲毒品，一併依
    前揭規定宣告沒收銷燬之，參見最高法院95年度臺上字第37
    39號、第7354號判決）。
據上論斷，應依刑事訴訟法第273 條之1 第1 項、第299 條第1
項前段，毒品危害防制條例第10條第1 項、第2 項、第18條第1
項前段、第23條第2 項，刑法第11條、第51條第5 款，判決如主
文。
本案經檢察官翁春鈴到庭執行職務。
中    華    民    國    99    年    12    月    21    日
                  刑事第四庭法    官  黃永定
以上正本證明與原本無異。
如不服本判決應於收受送達後10日內向本院提出上訴書狀，並應
敘述具體理由；其未敘述上訴理由者，應於上訴期間屆滿後20日
內向本院補提理由書（均須按他造當事人之人數附繕本）「切勿
逕送上級法院」。
中    華    民    國    99    年    12    月    21    日
                            書 記 官  劉珍珍
附錄本案論罪科刑法條全文：
毒品危害防制條例第10條第1項、第2項
毒品危害防制條例第10條
施用第一級毒品者，處 6 月以上 5 年以下有期徒刑。
施用第二級毒品者，處 3 年以下有期徒刑。

司法院資訊處製作；財團法人民間司法改革基金會備份。
